# 影视制作行业收入确认问题

提问人：houzi521sy 时间：2019-08-20 11:05:30
请教陈老师，各位老师：公司接受委托进行电视剧的制作，合同约定在电视剧播出后未来几年内按照发行情况支付奖励费，委托承制部分按照预算签订合同金额，即在基础的承制合同中无法获取合理利润，而是通过奖励费获取收益，
那么（ 1 ）还能仅按照收入确认准则确认收入吗？涉及金融工具准则吗？（ 2 ）
是否可以对未来的奖励费进行预估，连同承制收入一起，按照计划收入比例法分摊承制成本吗？（ 3 ）若奖励费的收入特别大，在未来年度仅确认收入，而无成本，是否仍然合理？（ 4 ）若与委托方结算时间早于合同约定结算时间，那么可以按照实际结算时间确认奖励费收入吗？还是需按照合同约定结算时间确认奖励费收入？

回答人：chenyiwei
在将制作完成的剧集交付给委托方后，委托方即取得了对该剧集的完整控制权，因此，最晚到剧集交付时，就应当按合同约定确认受托制作收入和结转成本。这里的成本是 100% 的结转，不留余额。
对于日后的奖励费收入，属于新收入准则下的可变对价，应依据新收入准则第十六条的规定，按期望值法或最可能发生金额法合理估计其金额（一般理解应采用期望值法），同时确保遵循准则对可变对价估计的限制，即不能超出在重大不确定性消除后极可能不会发生重大转回的金额。因此，除非能够根据历史经验对此类奖励费的金额和发生时间作出可靠度大于 80 ～90% 的估计，否则很可能的结果就是在交付剧集时只确认基本制作费收入（此时毛利很可能为负），奖励费到后续金额能够可靠计量时才确认（此时无对应成本）。